臺灣臺南地方法院臺南簡易庭民事判決
110年度南小字第403號
原      告  良京實業股份有限公司

法定代理人  平川秀一郎

訴訟代理人  陳慧凱  
被      告  陳永福  


上列當事人間請求返還借款事件，經本院於民國110年3月24日言
詞辯論終結，判決如下：
    主      文
被告應給付原告新臺幣貳萬玖仟陸佰陸拾貳元，及自民國一百零
五年三月十七日起至清償日止，按週年利率百分之十五計算之利
息。
訴訟費用新臺幣壹仟元由被告負擔。
本判決得假執行。
    事實及理由
壹、程序方面：
　　訴狀送達後，原告不得將原訴變更或追加他訴，但擴張或減
    縮應受判決事項之聲明者，不在此限，民事訴訟法第255條
    第1項第3款定有明文。本件原告起訴時原訴之聲明請求「被
    告應給付原告新臺幣（下同）35,338元，及其中29,662元自
    民國94年8月30日起至104年8月31日止，按週年利率20％計算
    之利息，及自104年9月1日起至清償日止，按週年利率百分
    之15計算之利息」，嗣於110年3月24日言詞辯論期間變更原
    訴之聲明為「被告應給付原告29,662元，及自105年3月17日
    起至清償日止，按週年利率15％計算之利息」，核原告所為
    係縮減應受判決事項聲明，原告之訴訟標的及請求之原因事
    實仍屬相同，揆諸前開說明，自為適法，合先敘明。
貳、實體部分：
一、原告起訴主張：
    被告前向訴外人大眾商業銀行股份有限公司（下稱大眾銀行
    ）申辦個人信用貸款，被告未依約履行繳款義務，全部債務
    視為到期，迄今尚積欠本金29,662元及利息未清償。經大眾
    銀行將上開債權讓與訴外人普羅米斯顧問股份有限公司，普
    羅米斯顧問股份有限公司再將該債權讓與原告並通知被告後
    ，屢經催還，被告猶置之不理。爰依消費借貸及債權讓與之
    法律關係提起本訴，並聲明：如主文第1項所示。
二、被告則以：
　　依現在在當臨時工，無力清償債務，且上開債務經歷多年未
    向伊催討，如果有，伊就會出面處理。依現在亦無財產，希
    望能讓伊分期付款，每月清償1,000元，利息部分則不要算
    太多等語。並聲明：原告之訴駁回。
三、原告主張之上開事實，業據提出與所述相符之大眾Much現金
    卡申請書、現金卡約定事項、分攤表、債權收買請求暨債權
    讓與證明書、債權讓與證明書、催收函等件為證（見本院卷
    第19至27頁）。而被告對於原告主張之事實，並不爭執。是
    本院綜合上開事證，認原告主張之上開事實，堪信為真實。
四、稱消費借貸者，謂當事人一方移轉金錢或其他代替物之所有
    權於他方，而約定他方以種類、品質、數量相同之物返還之
    契約；借用人應於約定期限內，返還與借用物種類、品質、
    數量相同之物；遲延之債務，以支付金錢為標的者，債權人
    得請求依法定利率計算之遲延利息。但約定利率較高者，仍
    從其約定利率，民法第474條第1項、第478條前段、第233條
    第1項分別定有明文。本件被告申辦信用貸款，尚有如主文
    第1項所示之本金、利息未為清償，而原告業已受讓該債權
    ，揆諸前開說明，原告依民法消費借貸、債權讓與之法律關
    係，請求被告給付如主文第1項所示之金額、利息洵屬有據
    ，應予准許。
五、本件係依民事訴訟法第436條之8第1項規定之小額訴訟事件
    所為被告敗訴之判決，依民事訴訟法第436條之20之規定，
    應依職權宣告假執行。
六、訴訟費用負擔之依據：民事訴訟法第78條、第436條之19第1
    項。
中　　華　　民　　國　　110 　年　　3 　　月　　31　　日
                  臺灣臺南地方法院臺南簡易庭
                                  法  官  葉淑儀
以上正本係照原本作成。
如不服本判決，應於送達後20日內，向本院提出上訴狀並表明上
訴理由（須附繕本）。如委任律師提起上訴者，應一併繳納上訴
審裁判費。
中　　華　　民　　國　　110 　年　　3 　　月　　31　　日
                                  書記官  許榮成